臺灣臺南地方法院民事裁定
111年度家護字第1483號
聲  請  人  乙○○    住詳卷
相  對  人  甲○○  
上列聲請人聲請對相對人核發通常保護令事件，本院裁定如下：
    主  文
聲請駁回。
程序費用由聲請人負擔。
    理  由
一、聲請意旨略以：聲請人乙○○與相對人甲○○為夫妻，具有家庭
    暴力防治法所定之家庭成員關係。民國111年11 月4日0時許
    ，在臺南市○區○○街00巷0號住處當時聲請人已在房間內睡覺
    ，相對人竟以手指戳聲請人小腿、拉棉被，用棉被一直甩聲
    請人的臉，要聲請人出去講話;且相對人於住處裝設許多監
    視器造成聲請人精神極大之壓力，已發生家庭暴力事件。此
    外，相對人前曾常對聲請人言語恐嚇，可認有繼續遭受相對
    人實施不法侵害行為之危險等語。爰依家庭暴力防治法之規
    定，聲請核發該法第14條第1 項第1 、2 、4、5、10款內容
    之保護令。
二、相對人則以:相對人已離開臺南市○區○○街00巷0號住處一年
    多，111 年11月4 日突然回家，相對人不知道聲請人回來之
    目的，當天晚上相對人要進房間陪小孩睡覺，聲請人竟將房
    門鎖起來，還將聲請人之衣服丟至四樓，相對人擔心聲請人
    做出什麼危害，才用備用鑰匙進去房間，只是要問聲請人事
    情，聲請人未理會相對人，才有用手碰聲請人之腳，並沒有
    任何暴力行為;至相對人曾在111年10月12日以「愛的小手」
    打兩造所生女兒王芊云，只因王芊云為吃壽司不停吵鬧，相
    對人才對王芊云管教，並非實施家庭暴力等語置辯。
三、按法院受理通常保護令之聲請，於審理終結後，如認有家庭
    暴力之事實且有必要者，應依聲請或依職權核發通常保護令
    ，此觀家庭暴力防治法第14條規定即明。而該法之立法目的
    ，依該法第1 條規定，係為防治家庭暴力行為及保護被害人
    權益，其立法精神乃在於保護處於家庭暴力危險中之被害人
    免再受家庭暴力行為之傷害，而非針對過去已發生之家庭暴
    力行為所為之應報。準此以言，聲請人必須有遭受相對人不
    法侵害之事實，且有繼續再遭受不法侵害之危險者，始有由
    法院核發保護令以資保護被害人之必要。又保護令之設計，
    即對家庭暴力之被害人受到加害人實施身體、精神或經濟上
    之騷擾、控制、脅迫或其他不法侵害之行為時，得以禁止加
    害人為進一步侵害行為之救濟程序。因此被害人所提出之證
    據，至少須達到民事審判中之優勢證據程度，亦即被害人須
    證明或釋明加害人曾對其實施家庭暴力行為且日後仍有繼續
    再遭受加害人暴力行為侵害之危險始足當之，否則以保護令
    限制他人權利及自由，自非妥當。
四、經查，本件聲請人主張遭受相對人實施上揭身體及精神上不
    法侵害行為，有再受家庭暴力之危險等情，聲請人應就其主
    張之上開事實是否屬實，及是否有「繼續」遭受相對人身體
    上及精神上不法侵害之「危險」之事實，舉證證明之。本件
    聲請人固提出臺南市政府警察局第六分局鹽程派出所調查筆
    錄、家庭暴力通報表等件（見本院卷第11-13、21-22頁）為
    證。惟本院審酌上揭調查筆錄、通報表均係警方依據聲請人
    單方面陳述所為之紀錄，尚需有其他證據資為佐證。
　　㈠聲請人固已提出背部受傷之照片，亦僅能證明背部可能有
      受傷，並無法證明係相對人所造成，且聲請人於警詢時係
      陳稱：「（此次遭受家暴有無受傷且去驗傷）我有疼痛感
      ，但沒有去驗傷。」等語(見本院卷第12頁)，又聲請人於
      本院審理時自陳:111年11月3日之前已有一年多未回臺南
      市○區○○街00巷0號住處等語（見本院卷第88頁），而當天
      晚上聲請人係將房門反鎖，相對人見兩造所生小孩在房內
      ，恐生意外而進門找聲請人詢問事情，亦屬常情，從而，
      聲請人主張於111年11 月4日遭相對人家暴，依現有之證
      據，尚難已達優勢證據之舉證標準。
　  ㈡至聲請人主張相對人於住處裝設許多監視器造成聲請人精
      神極大之壓力云云，觀之聲請人提出臺南市○區○○街00巷0
      號住處裝設監視器之位置，均在共同生活區域，例如1樓
      車庫、工作室;2樓客廳、廚房、樓梯處等位置（見本院卷
      第67-79頁），且依相對人稱:裝設時間係在111年11月4日
      聲請人突然回家以後，並非聲請人在離家之前，相對人即
      以裝設監視器欲控制或監視聲請人之行動，且聲請人已離
      家一年多，並未住○○○市○區○○街00巷0號住處，自無因而
      造成聲請人精神極大之壓力之情形。
　　㈢此外，聲請人主張相對人有憂鬱、躁鬱症，不知道他什麼
      時候會發作，及相對人會對聲請人說要殺了聲請人云云，
      聲請人均未提出相關證據以供本院審酌，且為相對人所否
      認，自難僅以聲請人片面之指述，而認定相對人有家暴之
      事實。至聲請人指訴相對人有打王芊云之行為云云，依聲
      請人提出111年11月3日相對人報警後警察到場之錄音譯文
      中，關於相對人對待兩造所生子女部分，聲請人與聲請人
      之姐夫均陳稱:社工有來訪查等語(見本院卷第55-56頁)，
      而聲請人亦未提出社工因而有通報王芊云遭相對人家暴之
      事實，相對人辯以係對王芊云之正常管教，社工已訪查沒
      問題等語，尚屬無稽。
　  ㈣綜上，本院審酌依既有事證，認兩造間應僅係單純相處不
      睦，未能心平氣和、理性溝通，衍生之衝突，尚查無相對
      人明確蓄意施暴之舉，相對人亦無慣常或密集施暴之情節
      ，可認上開事件，僅係零星偶發爭執。從而，本件依既有
      之卷證資料，尚不足認相對人有對聲請人施以家庭暴力之
      不法侵害行為之繼續性及危險性，依前開說明，即欠缺核
      發保護令之「必要性」。故聲請人聲請對相對人核發保護
      令，於法即有未洽，應予駁回。
五、綜上所述，聲請人不能證明其有遭相對人實施家庭暴力且有
    繼續遭相對人不法侵害之危險，依上開法律規定及說明，本
    件聲請為無理由，應予駁回。惟倘日後仍有家庭暴力行為之
    發生，聲請人自得檢具相關事證，另行提出民事保護令之聲
    請，附此敘明。
六、依家庭暴力防治法第20條第1 項，家事事件法第97條，非訟
    事件法第2l條第2 項，民事訴訟法第78條，裁定如主文。
中　　華　　民　　國　　111 　年　　12　　月　　9 　　日
                  家事法庭  法  官  陳文欽
以上正本係照原本做成。
如對本裁定抗告須於裁定送達後10日內向本院提出抗告狀。
中　　華　　民　　國　　111 　年　　12　　月　　9 　　日
                            書記官  易佩雯